臺灣嘉義地方法院民事判決　　　　　　　100年度訴字第488號
原　　　告　呂承諺
訴訟代理人　周進文律師
被　　　告　吳宗穗
訴訟代理人　蔡碧仲律師
　　　　　　陳振榮律師
　　　　　　李嘉苓律師
上列當事人間請求清償債務事件，本院於民國100年11月23日言
詞辯論終結，判決如下：
    主      文
被告應給付原告新臺幣陸拾萬元，及自民國一百年十一月五日起
至清償日止，按年息百分之五計算之利息。
訴訟費用新臺幣陸仟伍佰元由被告負擔。
原告其餘之訴駁回。
本判決第一項於原告以新臺幣貳拾萬元供擔保後，得假執行；但
被告如以新臺幣陸拾萬元預供擔保，得免為假執行。
原告其餘假執行之聲請駁回。
    事實及理由
一、原告主張：
  (一)緣被告經由訴外人蔡耀忠、陳韋志介紹，始與被告相識，於
    民國98年6月27日，兩造及訴外人蔡耀忠、陳韋志共同前往
    桃園縣某KTV飲酒作樂，席間，被告欲與綽號「小李」、「
    郭董」等人賭博，原告與訴外人蔡耀忠、陳韋志皆未參與賭
    博，並曾勸阻被告不要參與賭博，惟被告執意為之，因此當
    場向原告借貸新臺幣（下同）60萬元，原告礙於與訴外人蔡
    耀忠、陳韋志熟識之關係，而當場交付60萬元予被告；又被
    告當日賭輸，致原告當場交付被告之60萬元現金分文未剩，
    而前述借款，被告迄未清償，竟以詐賭為由，向臺灣板橋地
    方法院檢察署對原告及訴外人蔡耀忠、陳韋志提起詐欺等告
    訴，業經該檢察署以原告及訴外人蔡耀忠、陳韋志未參與該
    次賭博，而以100年度偵字第5860號為不起訴處分，而依該
    不起訴處分書所載，被告自承確實於前揭時、地向原告借貸
    60萬元，經原告交付被告後，被告因與綽號「小李」、「郭
    董」等人賭博而花用殆盡；再者，該款項係由原告借貸予被
    告，被告作何用途，不影響兩造之消費借貸關係，而臺灣板
    橋地方法院99年度簡上字第194號確認本票債權不存在事件
    之民事判決與本件消費借貸之訴訟標的不同，並無遮斷力，
    至於借貸之期間、違約金或利息之約定，非屬契約必要之點
    ，不影響契約之成立生效。為此，依消費借貸關係之法律關
    係提起本訴等語，並聲明：被告應給付原告60萬元，及自起
    訴狀繕本送達翌日起至清償日止，按年息百分之5計算之利
    息；原告願供擔保，請准宣告假執行。
  (二)對被告抗辯所為之陳述：依被告提出之錄音譯文（前揭檢察
    署99年度他字第7263號偵查卷），訴外人蔡耀忠陳稱：「就
    後面不知道為什麼，他之前有就有一疊嗎？就有一疊啊，然
    後我學長（即原告）說要借他現金的嘛。」、「就，就我所
    知道的，他全部的資料五百一，現金借了六十萬（吳母：六
    十萬在當處賭的嗎？）對他那借現金、、、對然後後面是，
    本來是零零總總的，加起來是五百一，啊加六十萬現金。」
    、「贏的人嘛，贏的人，啊，那個六十萬現金是沒有簽的。
    」、「現金就那六十萬而已。」等語，而訴外人陳韋志陳稱
    ：「他有那個現金啊，跟呂承諺借的現金啊。」等語，而被
    告亦自陳：因為「小李」和「郭董」是呂承諺的朋友，我欠
    「小李」和「郭董」510萬元，欠呂承諺60萬元。」、「我
    只知道當時有記帳，他們有給我看記帳單，確實是輸510萬
    元，再加上呂承諺的60萬元。」、「因為我還欠呂承諺60萬
    元，所以加起來是570萬元，兌現後再還他30萬元。」等語
    ，而前揭錄音譯文，係被告及其父母等人趁訴外人蔡耀忠、
    陳韋志不知情之際偷錄，其二人於該錄音對談內容真實性無
    庸置疑，加諸被告於前揭偵查程序中亦為同一陳述，被告確
    實有向原告借貸60萬元。又被告所引用前揭99年度簡上字第
    194號判決內容，所牽涉之資金往來與本件不同，且該判決
    係就本票債權存否為認定，與本件係以消費借貸請求權為訴
    訟標的不同，亦無爭點效或禁反言或訴訟法上之誠信原則之
    適用，被告此部分抗辯不可採。
二、被告則以：
  (一)被告否認兩造間有本件借貸關係，因原告係與綽號「小李」
    、「郭董」基於詐賭之共同犯意，使被告陷於錯誤而詐騙，
    原告首先將賭資堆放在桌面上供被告與綽號「小李」、「郭
    董」對賭，僅有被告輸錢，其他人均贏錢，計賭輸570萬元
    （含現金60萬元），事發後，被告遭逼迫簽下數張本票，金
    額總計逾千萬元。衡諸一般常情，至KTV飲酒作樂，攜帶鉅
    款前往，顯不符合常情，且原告未參與聚賭，竟提供賭資予
    初見面者，足見原告對被告心懷不軌、另有所圖；再者，依
    一般社會經驗法則，該鉅額資金之支付，亦非無立書面事證
    之可能，且關於借期、利率、違約金等一般借貸關係約定是
    事項，亦應有所約定，原告就此一般借貸關係所約定之事項
    ，未能舉證以實其說，自難謂業已盡舉證之責任。另臺灣板
    橋地方法院99年度簡上字第194號確認本票債權不存在事件
    之民事判決，包括本件現金60萬元，亦載明同時地簽發本票
    ，本票債權不存在，豈有本票部分非消費借貸關係，而60萬
    元部分屬消費借貸關係之可能，足證簽發本票與該60萬元均
    係詐賭而來，豈能割裂而適用不同之法律關係，故本件原告
    請求之金額，應受前揭民事判決之既判力拘束，不得再為請
    求等語，並聲明：原告之訴駁回；訴訟費用由原告負擔；願
    供擔保請准宣告免為假執行。
  (二)又觀以原告起訴主張與其於偵查中所述自相矛盾，其主張自
    不足採憑，原告雖謂：於98年6月27日，兩造與訴外人蔡耀
    中、陳韋志前往桃園縣某KTV飲酒作樂，席間被告要與「小
    李」、「郭董」等人賭博，原告及訴外人蔡耀忠、陳韋志曾
    勸阻被告不要參與賭博，惟被告執意為之，並因此當場向原
    告借貸60萬元，原告當場交付60萬元款項予被告云云。惟原
    告於100年1月25日在臺灣板橋地方法院檢察署（以下稱板橋
    地檢署）偵查中先稱：600萬元之本票是因為借貸，吳宗穗
    於98年9月29日向其借的，在吳宗穗新莊區○○路的住處以
    現金交付款項，錢是渣打及聯邦銀行領的跟向朋友借的大約
    各300萬元，及原告自己手頭上的部分現金，被告交付582萬
    元現金之後，被告當場開600萬元本票，因為資金周轉，被
    告要買房子，買完之後要直接設定抵押給原告云云。嗣檢察
    官質問原告為何發票日為同年6月28日，其又改稱：吳宗穗
    於98年6月28日前的一個禮拜左右向其說要借錢，吳宗穗只
    有簽給其一張600萬元的本票。然原告於100年2月17日在板
    橋地檢署偵查中又翻異其詞陳稱：吳宗穗只有簽過一張本票
    ，呂承諺把錢借給吳宗穗時吳就簽本票了，呂承諺是在98年
    6月28日先扣利息後才交給吳宗穗588萬元，找不到提領的交
    易紀錄，因為是朋友的戶頭，不認識小李和郭董，同年6 月
    27日當天沒有這兩個人等語。再者，原告於100年5月31日在
    前揭地檢署偵查中竟再變異前詞改稱：「小李」、「郭董」
    跟吳宗穗賭骰子，因為其是從事法拍業務，常常會帶現金，
    吳宗穗向伊說要跟伊借60萬元，伊嚇一跳，但蔡耀宗說借給
    吳宗穗沒關係，如果吳宗穗沒還他會還，當天是小李剛好在
    別桌看到伊，所以之後就一起去中壢火車站附近的酒店，98
    年6月27日當天吳宗穗只開了一張600萬的本票，當時在商討
    時吳宗穗說不要跟他家人說是賭債，因為他自己每月薪水2
    萬多，他的花費很大，當晚開立的600萬就湊整數，包括他
    欠我的60萬跟他輸給「小李」的賭債云云。基上，原告對其
    交付金錢予被告之時間、地點、交付、來源、原因及在場之
    人等，說法自相矛盾，顯無足採。
  (三)訴外人蔡耀忠於偵查中所述，足證原告主張與事實不符，是
    其請求並無理由。訴外人蔡耀忠於100年1月6日板橋地檢署
    偵查中略謂：「吳宗穗於98年6月27日唱歌後隔幾天簽600萬
    元的本票，要換之前的票回來，當時我在場，是吳宗穗要我
    陪同一起去協商，我真的不知道吳宗穗為何欠呂承諺錢。」
    。又於100年2月17日偵查中略謂：「（問：你知不知道吳宗
    穗到底簽幾張本票？）兩張（後改為一張），後又改稱忘記
    了，我只知道有一張600（萬元）的，是簽給呂承諺。」；
    於100年5月16日偵查中略謂：「小李及郭董有沒有逼吳宗穗
    簽本票我不知道，但吳宗穗確實有簽，我不曉得為何本票最
    後會在呂承諺身上，小李通常都是由呂承諺帶來的。」等語
    ，由上可知，原告主張被告於98年6月27日當場簽立600萬元
    之本票予原告，金額包括被告向其借的60萬元及輸小李之賭
    債云云，顯與實情不合，且依其所述，上述金額既大多為被
    告輸小李之賭債，被告豈有開立上開本票予原告之理？原告
    之主張顯與事理相違。又據訴外人蔡耀忠所述，「小李」通
    常都是由原告帶來，原告卻於板橋地檢署偵查中矢口否認其
    認識「小李」，若非原告畏罪心虛、企圖脫免與「小李」、
    「郭董」聯合詐賭之犯行，何須佯裝與其等並不相識？是故
    ，由訴外人蔡耀忠前揭陳述可知，原告之主張確與事實不合
    ，不足採憑。
  (四)兩造間並無消費借貸關係存在，原告之請求無理由。事實上
    ，被告於98年6月27日遭誘騙至桃園縣中壢市餐敘並至KTV唱
    歌，當日始經友人蔡耀忠介紹認識原告，當日並有綽號「小
    李」、「郭董」等人在場，詎其等竟共同基於詐騙金錢之犯
    意聯絡，不斷輪流向被告灌酒，乘被告酒醉、神智不清之際
    ，其等即設局詐賭，剛開始原告、「小李」與「郭董」先以
    擲骰子賭錢，嗣「小李」佯稱運氣不好，要被告代擲一、兩
    回，接著原告即藉故起身，要被告用原告留在桌上的現金賭
    資代替原告玩，被告將其桌上賭資下注用盡後，原告又再丟
    一些現金給被告作賭資繼續玩，待上開現金用盡後，「小李
    」、「郭董」則以記帳之方式繼續與被告賭，被告酒醉茫然
    玩一段時間後，其等突然停止賭局，並將在場陪酒小姐全部
    請出包廂，「小李」隨即叫原告拿出預先準備之本票、印泥
    ，以被告賭輸510萬元為由，脅迫被告簽立5、6紙面額合計
    為510萬元之本票，原告並表示被告須返還其剛才提供之60
    萬元現金。數日後，原告不斷向被告催討上開款項，並要求
    被告再簽下2紙面額各為600萬元之本票之後，原告即以自己
    名義，將其中1紙面額為600萬元之本票聲請法院裁定准予強
    制執行，被告亦提起確認本票債權不存在之訴，並經臺灣板
    橋地方法院（以下稱板橋地院）99年度簡上字第194號判決
    確認本票債權不存在。由上可知，當日係原告起身要被告用
    原告留在桌上現金賭資代替其繼續玩，原告並未將上述現金
    借予被告或移轉上述現金所有權予被告之意，且兩造根本未
    清點桌上所剩賭資之數額，豈可能約定被告應返還數量相同
    之金錢？故兩造間未有消費借貸之合意。嗣原告再提供一些
    現金給被告作賭資繼續玩，當時原告並未向被告表示貸款之
    意，被告亦係基於代替原告玩之意思繼續為原告下注，故兩
    造均未清點現金之數額，自無約定被告應返還數量相同金錢
    之可能，故兩造間並不成立消費借貸關係，是原告依消費借
    貸關係請求被告返還借款，顯無理由。
  (五)原告雖否認有與他人聯手對被告詐賭情事，惟原告於板橋地
    檢署偵查中自承被告開立之600萬元本票包括系爭60萬元之
    債權，若原告未與「小李」、「郭董」等人聯手詐賭，為何
    包含賭債及該60萬元在內之本票會交予原告？並由原告出面
    向被告催討債務？甚至由原告以自己名義向法院聲請裁定准
    予強制執行？又當天既係前往KTV唱歌，原告為何會預先準
    備本票、印泥以利被告簽發？可證原告確實與「小李」、「
    郭董」等聯手對被告實施詐騙行為，自不容原告任意以消費
    借貸關係為由，要求被告清償。至於板橋地檢署100年度偵
    字第5860號不起訴處分書，係因被告於100年7月19日刑事陳
    報（三）狀表示：因系爭本票業經板橋地院以99年度簡上字
    第194號民事判決，確認原告持有上開本票債權不存在確定
    ，是願不再追究原告等人之行為，故板橋地檢署始為不起訴
    處分，自不得逕認原告等人無詐賭之犯行。
  (六)按「解釋意思表示，應探求當事人之真意，不得拘泥於所用
    之辭句。」民法第98條定有明文。前揭地檢署之訊問筆錄雖
    記載被告向原告「借」款，惟探究被告之真意，係指原告起
    身要被告用原告留在桌上的現金賭資代替其繼續玩，及嗣後
    原告再提供一些現金給被告作賭資繼續玩之意，核與民法消
    費借貸關係所稱「借款」意思有間，自不得拘泥於筆錄記載
    之文字，率認兩造間有消費借貸之合意。原告雖主張該60萬
    元款項交付係出於消費借貸之原因，被告開立600萬元之本
    票以清償系爭60萬元款項云云，惟該600萬元之本票係被告
    受脅迫而在原告要求下所簽立，已如前述，原告之主張自無
    足採。衡諸一般社會經驗法則，如此鉅額資金之支付，亦非
    無立有書面事證之可能，且關於借期、利率、違約金等一般
    借貸關係之約定事項，亦多有所約定，原告就上開一般借貸
    關係所約定之事項，未能舉證以實其說，自難謂原告業已盡
    舉證之責。又前揭99年度簡上字第194號民事判決亦陳明在
    同一時地簽發本票債權不存在（抗辯原因關係之消費借貸關
    係不存在），而本件原告之請求亦發生於在同一時地，豈有
    本票部分非消費借貸關係，現金60萬元屬消費關係之可能，
    又前揭判決所確認之本票債權不存在之本票金額，業已包含
    該60萬元，故本件原告之請求應受前判決之既判力之拘束，
    不得再為請求之主張。
  (七)又依前揭99年度簡上字第194號民事判決，原告在該事件主
    張被告所簽發本票向其借款現金594萬元，由原告以現金支
    付，其中400萬元是分別向訴外人吳玉煌、王相友借款290萬
    元、150萬元，其餘自己提供現金，依照「禁反言原則」，
    原告在本件起訴向被告所請求借款60萬元，其實就係該本票
    所包括在內之金額，原告本件起訴與該確認本票債權不存在
    事件所主張前後不一，且僅借予被告60萬元，為何以該本票
    向被告請求600萬元，唯一理由即係60萬元或588萬元均係賭
    債，且係詐賭所衍生之債務。
  (八)縱認兩造間有消費借貸關係存在，原告依民法第478條規定
    請求被告返還借款，亦無理由。因本件亦未約定返還期限，
    故依上述規定，原告須定一個月以上之相當期限，催告被告
    返還，惟原告並未定一個月以上之相當期限向被告催告，故
    原告提起本案請求，自不合法。本件被告當時年僅23歲，涉
    世未深，社會經驗嚴重不足，誤交損友，遭受有心人士設局
    陷害，原告及其他人輪番向被告灌酒，並乘被告酩酊大醉之
    際，要求被告代替下注賭博，嗣原告再拿出本票、印泥要求
    被告簽立，被告精神恍惚下，受詐騙鉅額款項，幸經板橋地
    院明察秋毫，始未讓原告等人得逞。詎原告不知悔悟，竟再
    提起本件訴訟，企圖以消費借貸關係混淆視聽，應判決駁回
    原告之訴，避免其等食髓知味，再以類似手法遂行詐騙，造
    成更多無辜民眾受害，以維權益。
三、按除別有規定外，確定之終局判決就經裁判之訴訟標的，有
    既判力，民事訴訟法第400條第1項固有明文。惟按訴訟法上
    所謂「一事不再理之原則」，乃指同一事件已有確定之終局
    判決者而言，其所謂同一事件，必當事人同一及就同一法律
    關係而為同一之請求，若此三者有一不同，即不得謂為同一
    事件，自不受確定判決之拘束。經查，兩造間雖前就被告所
    簽發之面額600萬元本票訴請確認，經臺灣板橋地方法院以
    99年度簡上字第194號民事判決確認該本票債權不存在確定
    在案，有該民事判決影本附卷可憑（見本院卷第22至30頁）
    ，然前揭案件係被告依票據法律關係，請求確認原告執有之
    該本票債權不存在，與本件係本於消費借貸之法律關係，請
    求被告清償債務，與前案之訴訟標的不同，是前案與本件並
    非同一事件。則依前揭說明，原告提起之本件訴訟非前案既
    判力所及，於法並無不合，原告指稱本件應受前案判決之既
    判力拘束，原告不得再行提起本件主張云云，容有誤解；再
    者，本院細繹前揭99年度簡上字第194號確認本票債權不存
    在事件民事判決，該民事判決廢棄原審判決之理由，無非係
    因票據原因關係之舉證責任分配與原審認定不同所致，此在
    司法實務上本未有一致見解，並與本件訴訟標的不同。是以
    ，前揭確定判決於理由中之判斷，對原告所提本件訴訟之訴
    訟標的難認有「禁反言」或誠信原則適用之問題，被告關於
    禁反言原則之抗辯，尚難憑採，均合先敘明。
四、次按，民法第474條第1項規定，稱消費借貸者，謂當事人一
    方移轉金錢或其他代替物之所有權於他方，而約定他方以種
    類、品質、數量相同之物返還之契約。當事人主張有金錢借
    貸關係存在，須就其發生所須具備之特別要件即金錢之交付
    及借貸意思表示互相一致負舉證之責任（最高法院80年度台
    上字第2517號判決意旨參照。再者，借用人應於約定期限內
    ，返還與借用物種類、品質、數量相同之物，未定返還期限
    者，借用人得隨時返還，人亦得定一個月以上之相當期限催
    告返還，民法第478條亦定有明文。又按當事人互相意思表
    示一致者，無論其為明示或默示，契約即為成立，當事人對
    於必要之點，意思一致，而對於非必要之點，未經表示意思
    者，推定其契約為成立，民法第153條亦定有明文。是以，
    消費借貸契約，當事人對於消費借貸要件之借款金額及給付
    方式意思一致時即行成立。本件原告主張其於98年6月27日
    與被告及訴外人蔡耀忠、陳韋志共同前往桃園縣某KTV飲酒
    作樂，席間，被告與綽號「小李」、「郭董」等人賭博，當
    場向原告借貸60萬元，原告交付60萬元予被告，而前述借款
    ，被告迄未清償乙節，並提出前揭檢察署訊問筆錄影本5份
    、民事判決影本1份為證（見本院卷第22至30、42至59頁）
    。惟被告則否認兩造間有借貸關係，因原告係與綽號「小李
    」、「郭董」基於詐賭之共同犯意，使被告陷於錯誤而詐騙
    等前詞置辯。是以，本件首應審就者，應係兩造間是否成立
    消費借貸關係？被告應否清償該消費借款？茲分述如下：：
  (一)本件原告確於前揭時、地借貸予被告60萬元，並當場交付該
    款項等情，已據被告於另案100年2月17日偵查中自承：「（
    當時有無賭博？）有，剛開始進去是跟小姐玩，之後在同一
    包廂跟郭董、小李的人玩骰子，當時小李說運氣不好要我加
    入轉運氣，當時跟我玩骰子只有郭董、小李，當時我輸很多
    錢，我跟呂承諺借錢，借60萬元現金，當時呂承諺是從他包
    包裡拿出本票，我一開始玩的時候沒有現金，輸的時候用記
    帳的，我都有欠郭董、小李的錢。」等語（見前揭偵查他字
    卷第82頁）；復於100年6月14日偵查中亦自承：「（檢察官
    問：當天玩骰子後有無簽立本票？）有。簽了數張總額510
    萬元的本票，交給小李及郭董。」、「（當天是否向呂承諺
    借60萬元？）是。當天我邊玩邊輸，就向他借，之後他說慢
    慢還就好。」、「（問：呂承諺當天是否拿現金給你？）是
    。」、「（問：既然欠510萬元，為何要簽600萬元的本票？
    ）因為我還欠呂承諺60萬元，所以加起來是570萬元，兌現
    後再還他30萬元。」、「當時我是跟小李、郭董一起玩。」
    （見前述偵查卷第22至24頁）等語明確，並有不起訴處分書
    影本附卷，復經本院依職權調取前述偵查卷宗核閱無誤。是
    以，被告既向原告借款60萬元，經原告同意並交付60萬元予
    被告，雙方對於消費借貸要件之借款金額及給付方式意思表
    示一致，並已當場交付款項，足見消費借貸契約有效成立。
    至於關於借期、利率、違約金等消費借貸相關事項，縱未約
    定，揆之前揭說明，對於契約之效力亦無影響。基此，原告
    主張其於前揭時、地交付60萬元借款予被告，兩造成立消費
    借貸契約乙節，堪以採認。
  (二)又按，請求履行債務之訴，原告就其所主張債權發生原因之
    事實，固有舉證之責任，若被告自承此項事實，而主張該債
    權已因清償或其他原因而消滅，則就此事實，應由被告負舉
    證之責任，此最高法院著有28年上字第1920號判例意旨可資
    參照。經查，本件兩造於前揭時、地，成立消費借貸契約乙
    節，已見上述。被告於本院否認與原告有借貸關係，並抗辯
    係因原告與綽號「小李」、「郭董」基於詐賭之共同犯意，
    使被告陷於錯誤而詐騙所致云云，則被告自應就係遭詐賭所
    致，此有利於己事實負舉證之責。雖被告以在一般常情，至
    KTV飲酒作樂，攜帶鉅款前往，顯不符合常情，且原告未參
    與聚賭，竟提供賭資予初見面者，足見原告對被告心懷不軌
    、另有所圖，且原告本件主張與其於偵查中所述自相矛盾，
    該60萬元實為詐賭等語抗辯。惟原告否認有共同或參與賭博
    ，並於前揭另案偵查中自陳：因為伊從事法拍業務，常會帶
    現金，被告向伊說要借60萬元，伊嚇一跳，但蔡耀宗說借給
    被告沒關係，如果被告沒還，其會還，被告向伊借錢的時候
    未說是什麼原因等語在卷（見偵查卷第17頁），難認與常情
    有何違背；何況，貸與人因何原因而攜帶前述款項，亦與消
    費借貸契約之成立無影響。再者，被告另以原告及訴外人蔡
    耀忠、陳韋志涉有詐欺等案件，而向前揭檢察署提起刑事告
    訴，業經該署檢察官以犯罪嫌疑尚有不足，而為不起訴處分
    確定在案，此亦有前揭不起訴處分書暨偵查卷宗可憑。被告
    前揭所辯，復未提出其他證據以實其說，自無足採。
五、復按，借用人應於約定期限內，返還與借用物種類、品質、
    數量相同之物，未定返還期限者，借用人得隨時返還，人亦
    得定一個月以上之相當期限催告返還；又給付無確定期限者
    ，債務人於債權人得請求給付時，經其催告而未為給付，自
    受催告時起負遲延責任，其經債權人起訴而送達訴狀者，與
    催告有同一之效力，民法第478條及第229條第2項分別定有
    明文。經查，本件兩造間之借款，並未約定利息及清償期，
    則依前揭規定，原告得定一個月以上之相當期限催告被告返
    還借款，而原告提起本件訴訟之起訴狀繕本係於100年10月4
    日送達予被告，有送達證書可稽（見本院卷第13頁），則被
    告應自翌日起算一個月即同年11月4日應返還借款，惟屆期
    未為，應自翌日即同年11月5日起負給付法定遲延利息。
六、綜上所述，原告本於消費借貸之法律關係請求被告給付60萬
    元，及自100年11月5日起至清償日止，按年息百分之五計算
    之利息，為有理由，應予准許。至逾此範圍之請求，則無理
    由，應予駁回；又兩造既均陳明願供擔保以代釋明，聲請宣
    告假執行或免為假執行，經核尚無不合，爰酌定相當之擔保
    金額併予准許之。
七、又兩造其餘之攻擊或防禦方法及未經援用之證據，經本院斟
    酌後，認為均不足以影響本判決之結果，自無逐一詳予論駁
    之必要，併此敘明。
八、據上論結，原告之訴為一部有理由、一部無理由，依民事訴
    訟法第第79條、第390條第2項、第392條第2項，判決如主文
    。
中    華    民    國   100    年    11    月    30    日
                  民事第一庭法  官  李文輝
以上正本係照原本作成
如對本判決上訴須於判決送達後20日內向本院提出上訴狀
如委任律師提起上訴者，應一併繳納上訴審裁判費。
中    華    民    國  100    年    11    月     30    日
                            書記官  王博昭